【裁判字號】    90,上易,1373
【裁判日期】    900831
【裁判案由】    傷害
【裁判全文】
臺灣高等法院高雄分院刑事判決                    九十年度上易字第一三七三號
      上  訴  人  台灣高雄地方法院檢察署檢察官
      被      告  甲○○
右上訴人因被告傷害案件，不服臺灣高雄地方法院九十年度易字第一六四號中華民國
九十年五月二十三日第一審判決（起訴案號：臺灣高雄地方法院檢察署八十九年度偵
字第一九六二四號），提起上訴，本院判決如左：
      主      文
原判決關於甲○○部分撤銷。
甲○○共同傷害人之身體，科罰金壹仟元，如易服勞役，以參佰元折算壹日。
      事      實
一、甲○○係高雄市○鎮區○○路六十五巷十號之「香榭大道」大樓之住戶，盧呈詳
    為該大樓之管理員，於民國八十九年七月十九日下午九時三十分許，因安裝冷氣
    一事，二人在前址發生口角，官女之老闆朱豐財，前去詢問，雙方一語不合，甲
    ○○、朱豐財二人基於共同傷害之犯意聯絡，盧呈詳亦基於傷害之故意，分持鐵
  管、鐵椅相互扭打，甲○○則未持任何兇器徒手毆打盧呈詳，致乙○○因此受右
    側眉０‧五×０‧五公分擦傷、右顳四×四公分血腫、左側嘴角一×一公分擦傷
    等傷害，朱豐財因此受右眼周圍上下眼皮血腫、右上胸三×三公分瘀傷、雙手五
    處瘀傷、左膝二處瘀傷、右膝一處挫傷及中指外傷脫落等傷害；甲○○因此受左
    額上方０‧三×一‧五公分裂傷、左側胸五×六公分瘀傷、右脛骨三×五‧五公
    分瘀傷、上額三×一‧五公分裂傷、雙肩各一處瘀傷、右手四處瘀傷三處裂傷及
    右小腿一處挫傷等傷害。
二、案經被害人乙○○、甲○○互控訴由高雄市政府警察局前鎮分局報告台灣高雄地
    方法院檢察署檢察官偵查起訴。
      理      由
一、訊據被告甲○○固不否認因安裝冷氣一事與乙○○發生口角，惟矢口否認有何傷
    害犯行，辯稱：當時我是在旁邊勸架想要把朱豐財與乙○○拉開，孰料結果盧某
    以為我要打他，故亦攻擊我等語。
二、經查：
（一）右開事實，迭據告訴人盧呈詳於警訊、偵查、原審及本院審理中指訴甚詳，並
      有驗傷診斷書一紙在警訊卷可憑。
（二）證人褚賢龍於偵查中證稱：「我看到乙○○從管理室拿球棒出來要打朱豐財，
      而甲○○衝上去要搶球棒，後來他們三人就糾纏在一起。」等語（見偵查卷第
      三十八頁背面），其於原審審理中亦結證：「他們三人有扭打在一起。」等語
      （見原審卷第三十六頁），且證人周春華於偵查中證稱：「（當時他們三人都
      有動手？）是的，他們三人是扭打在一起。」（見偵查卷第五十二頁），於原
      審審理時亦證稱：「案發之日我要裝冷氣，盧某不同意，我就到隔壁請官女協
      調，過一會兒聽到他們吵起來了，才請朱先生出來協調，過不了多久他們就打
      起來了。」等語（見原審卷第三十五頁），參以被告甲○○亦坦承因被盧呈詳
      打傷，因而對之反擊等語，可見被告甲○○確實有與告訴人盧呈詳互毆均成傷
      無誤。
（三）告訴人乙○○因本次與被告甲○○、案外人朱豐財互毆，因而受有：右側眉０
      ‧五×０‧五公分擦傷、右顳四×四公分血腫、左側嘴角一×一公分擦傷、左
      前臂兩條紅色十公分及十二公分傷痕、左膝二×二公分擦傷、左頸紅色八公分
      之傷痕等，有石津開放醫院出具之驗傷診斷書在卷足憑，足見告訴人之指訴無
      訛，應足採信。
（四）被告甲○○雖被告訴人盧呈詳持鐵管毆打，因此受有左額上方０‧三×一‧五
      公分裂傷、左側胸五×六公分瘀傷、右脛骨三×五‧五公分瘀傷、上額三×一
      ‧五公分裂傷、雙肩各一處瘀傷、右手四處瘀傷三處裂傷及右小腿一處挫傷等
      傷害，傷勢不輕，然被告甲○○既有徒手加入毆打告訴人盧呈詳且成傷，因此
      自難以其本身受傷而解免其傷害刑責，核此敘明。
（五）綜上所述，足見被告甲○○所辯，顯係卸責之詞，不足採信。本件該部分事證
      明確，被告甲○○傷害犯行，堪以認定。
三、被告甲○○基於普通傷害之犯意，徒手毆打告訴人盧呈詳成傷，核被告甲○○所
    為，係犯刑法第二百七十七條第一項之傷害罪。其與朱豐財有犯意聯絡及行為分
    擔，為共同正犯。
四、原審就被告甲○○部分，未予詳查，遽為被告甲○○無罪之判決，尚有未洽。檢
    察官上訴意旨，執此指摘原判決該部分不當，為有理由，自應由本院關於被告甲
    ○○部分予以撤銷改判。爰審酌被告甲○○無前科非行，自己所受傷害較對方嚴
    重等一切情狀，科處罰金一千元，並諭知如易服勞役之折算標準。
五、原審共同乙○○傷害部分，業經原審判處拘役二十五日確定，併此敘明。
據上論斷，應依刑事訴訟法第三百六十九條第一項前段、第三百六十四條、第二百九
十九條第一項前段，刑法第二十八條、第二百七十七條第一項、第四十二條第二項，
罰金罰鍰提高標準條例一條前段、第二條，判決如主文。
本案經檢察官沈紹嘉到庭執行職務。
中      華      民      國    九十      年      八      月    三十一    日
                              臺灣高等法院高雄分院刑事第七庭
                                  審判長法官  王光照
                                        法官  黃憲文
                                        法官  黃壽燕
右正本證明與原本無異。
不得上訴。
                                      書記官  蘇恒仁
中      華      民      國    九十      年      九      月      四      日
附錄本判決論罪科刑法條：
刑法第二百七十七條第一項
  傷害人之身體或健康者，處三年以下有期徒刑、拘役或一千元以下罰金。
                                                              Ａ


司法院資訊處製作；財團法人民間司法改革基金會備份。
